【裁判字號】    97,訴,3127
【裁判日期】    971022
【裁判案由】    毒品危害防制條例
【裁判全文】
臺灣臺中地方法院刑事判決              97年度訴字第3127號
公  訴  人  臺灣臺中地方法院檢察署檢察官
被      告  甲○○
                    （現於臺灣臺中監獄執行中）
上列被告因毒品危害防制條例案件，經檢察官提起公訴（97年度
毒偵字第3237號），本院因被告所犯非死刑、無期徒刑、最輕本
刑為三年以上有期徒刑之罪或高等法院管轄第一審案件，經被告
就被訴事實為有罪之陳述，裁定進行簡式審判程序，判決如下：
    主    文
甲○○施用第一級毒品，共肆罪，均累犯，分別處有期徒刑柒月
、捌月、玖月、拾月，扣案之海洛因殘渣袋只，沒收銷燬之。
又施用第二級毒品，共肆罪，均累犯，分別處有期徒刑肆月、伍
月、陸月、柒月，扣案之甲基安非他命殘渣袋壹只，沒收銷燬之
。應執行有期徒刑貳年拾月，扣案之海洛因殘渣袋只、甲基安
非他命殘渣袋壹只，均沒收銷燬之。
    犯罪事實及理由
一、犯罪事實﹕
  (一)甲○○前因竊盜、詐欺等案件，經本院判處有期徒刑6月、3
    月，應執行有期徒刑8月確定，嗣經依中華民國九十六年罪
    犯減刑條例減刑為3月、1月15日，應執行有期徒刑4月確定
    ，甫於96年7月16日執行完畢。又其於96年間因施用毒品，
    經施以觀察、勒戒後，於96年7月6日執行完畢釋放。詎其猶
    不知悔改，於觀察勒戒執行完畢釋放後5年內，再分別為下
    列犯行：
    １基於施用第一級毒品之犯意，於97年4月15日14時許為警
      查獲採尿送驗時回溯48小時內之某時點，在其臺中市○○
      區○○路91巷25號住處房間，以針筒注射之方式，施用第
      一級毒品海洛因1次；另基於施用第二級毒品之犯意，亦
      於97年4月15日14時許為警查獲採尿送驗時回溯48小時內
      之某時點，在其臺中市○○區○○路91巷25號住處房間，
      以將甲基安非他命置於玻璃球內，下以火燒烤使生煙氣後
      吸用之方式，施用第二級毒品甲基安非他命1次。嗣經採
      尿送驗結果呈嗎啡及甲基安非他命陽性反應而查獲上情。
    ２基於施用第一級毒品之犯意，於97年5月14日17時30分許
      ，在其臺中市○○區○○路91巷25號住處房間，以針筒注
      射之方式，施用第一級毒品海洛因1次；另基於施用第二
      級毒品之犯意，再於97年5月14日17時許，亦在其臺中市
      南屯區○○路91巷25號住處房間，以將甲基安非他命置於
      玻璃球內，下以火燒烤使生煙氣後吸用之方式，施用第二
      級毒品甲基安非他命1次。嗣經採尿送驗結果呈嗎啡及甲
      基安非他命陽性反應而查獲上情。
    ３基於施用第一級毒品之犯意，於97年5月18日18時許，在
      其臺中市○○區○○路91巷25號住處房間，以針筒注射之
      方式，施用第一級毒品海洛因1次；另基於施用第二級毒
      品之犯意，於97年5月19日18時許，在其臺中市○○區○
      ○路91巷25號住處房間，以將甲基安非他命置於玻璃球內
      ，下以火燒烤使生煙氣後吸用之方式，施用第二級毒品甲
      基安非他命1次。嗣於97年5月21日凌晨1時20分許，在臺
      中市○區○○○路170號前，因形跡可疑，為警盤檢查獲
      ，並經其同意採集尿液送往中山醫學大學附設醫院檢驗科
      藥物檢測中心檢驗，結果呈嗎啡及甲基安非他命陽性反應
      而查獲上情。
    ４基於施用第二級毒品之犯意，於97年6月18日8時許，在臺
      中市南屯區○○○路與文心南五路口附近公園內，以將甲
      基安非他命置於玻璃球內，下以火燒烤使生煙氣後吸用之
      方式，施用第二級毒品甲基安非他命1次；另基於施用第
      一級毒品之犯意，於97年6月18日20時，在臺中市○○區
      ○○路旁某處，以針筒注射之方式，施用第一級毒品海洛
      因1次。嗣於97年6月19日18時45分許，為警持臺灣臺中地
      方法院核發之搜索票至臺中市○○區○○路91巷25號住處
      搜索查獲，並當場扣得海洛因殘渣袋3只、甲基安非他命
      殘渣袋1只。
  (二)案經臺中市警察局第三分局、第四分局及臺中縣警察局烏日
    分局分別移送臺灣臺中地方法院檢察署檢察官偵查起訴。
二、證據名稱﹕
  (一)被告之自白。
  (二)中山醫學大學附設醫院檢驗科藥物檢測中心之尿液檢驗報告
    書4紙。
  (三)扣案之海洛因殘渣袋3只、甲基安非他命殘渣袋1只。
  (四)臺灣高等法院被告前案紀錄表（證明被告係經觀察勒戒執行
    完畢釋放後5年內犯本罪）。
三、論罪科刑﹕
    核被告所為，係犯毒品危害防制條例第10條第1項、第2項之
    施用第一、二級毒品罪。被告持有第一、二級毒品之行為為
    施用第一、二級毒品之行為所吸收，不另論罪。又被告所犯
    上開4次施用第一毒品罪及4次施用第二級毒品罪，犯意各別
    ，行為亦殊，應分論併罰。又被告有如犯罪事實欄所載之前
    科，有臺灣高等法院被告前案紀錄表附卷可稽，其於受徒刑
    之執行完畢後，5年以內故意再犯本件有期徒刑以上之罪，
    為累犯，各罪均應加重其刑。爰審酌被告前經觀察勒戒仍無
    法戒絕毒癮，再犯本件4次施用第一級毒品罪及4次施用第二
    級毒品罪，無視於毒品對於自身健康之戕害及國家對於杜絕
    毒品犯罪之禁令，惟審酌施用毒品係自戕行為，並未因此而
    危害他人，且被告犯罪手段尚屬平和及坦承犯行，態度良好
    等一切情狀，分別量處如主文所示之刑，並定應執行刑。扣
    案之海洛因殘渣袋3只、甲基安非他命殘渣袋1只，因殘留有
    第一級毒品海洛因或第二級毒品甲基安非他命，且無從分離
    ，應一併視為毒品，而應依毒品危害防制條例第18條第1項
    前段規定，沒收銷燬之。
四、應適用之法條﹕
  (一)刑事訴訟法第273條之1第1項，第299條第1項前段、第310條
    之2、第454條。
  (二)毒品危害防制條例第10條第1項、第2項、第18條第1項前段
    。
  (三)刑法第11條、第47條第1項、第51條第5款。
如不服本判決，應於收受送達後10日內向本院提出上訴書狀（應
敘述具體理由並附繕本）。
本案經檢察官乙○○到庭執行職務。
中    華    民    國    97    年    10    月    22    日
                  刑事第八庭  法  官  戴嘉慧
上正本證明與原本無異。
                              書記官  劉晴芬
中    華    民    國    97    年    10    月    22    日
【附錄本案論罪科刑法條】
毒品危害防制條例第10條
施用第一級毒品者，處6月以上5年以下有期徒刑。
施用第二級毒品者，處3年以下有期徒刑。


司法院資訊處製作；財團法人民間司法改革基金會備份。
